臺灣高等法院臺南分院刑事裁定
                                   109年度上更一字第24號
上  訴  人  臺灣雲林地方檢察署檢察官
上  訴  人
即  被  告  黃振茂



指定辯護人  本院公設辯護人簡松柏
上列被告因殺害尊親屬等上訴案件，本院裁定如下：
    主  文
黃振茂羈押期間自民國一○九年十一月十八日起，延長貳月。
    理  由
一、本件被黃振茂告因犯殺害尊親屬等罪，前經本院訊問後，認
    為犯罪嫌疑重大，且有逃亡之虞，所犯經原審判決罪刑之傷
    害直系血親尊親屬致死罪，屬最輕本刑5年以上有期徒刑之
    重罪，而有刑事訴訟法第101條第1項第1、3款之情事，非予
    羈押，顯難進行審判或執行，有羈押之必要，於民國109年6
    月18日執行羈押。
二、按羈押後，有無繼續羈押之必要，仍許法院斟酌訴訟進行程
    度及其他一切情事而為認定，除有刑事訴訟法第114條各款
    所列情形之一不得駁回者外，是否撤銷羈押或准許具保停止
    羈押，該管法院有自由裁量之權，衡非被告所得強求（最高
    法院46年台抗字第6號裁定意旨參照）。又羈押係以實行訴
    訟，保全證據或刑罰之執行為目的之強制處分，故法院審酌
    應否羈押時，除應先審查被告是否有刑事訴訟法第101條第1
    項各款所列情形，或有無第101條之1各款所列之罪名，且有
    事實足認為有反覆實施同一犯罪之虞外，尤應就是否有「非
    予羈押顯難進行追訴、審判或執行」之必要情事，依卷內具
    體客觀事證予以審酌，以決定是否確有羈押之必要。
三、本件被告因毆打其父致死，經檢察官起訴涉犯刑法第272條
    第1項殺害直系血親尊親屬罪，原審於調查審理後認其所犯
    為刑法第277條第2項、第280條傷害直系血親尊親屬致死罪
    ，而判處有期徒刑9年10月在案，復經本院於民國109年10月
    14日以被告涉犯殺害直系血親尊親屬罪判處有期徒刑12年，
    衡以被告對於持棍推撞其父親成傷，其父並因傷重致死之事
    實坦承不諱，綜合卷內其他客觀具體事證資料，堪認被告犯
    罪嫌疑重大，被告前有3次未到庭或未到案執行而為法院、
    檢察署通緝之情形，有其臺灣高等法院被告前案紀錄表附卷
    可參，且被告所犯之罪無論係起訴、原審或本院論罪法條，
    法定最輕本刑均為5年以上有期徒刑，本院並因被告涉犯殺
    害直系血親尊親屬罪而判處被告有期徒刑12年，其經本院判
    處刑度不可謂不重，而本案尚未確定，考量重罪常伴隨有逃
    亡之高度可能，係趨吉避凶、脫免刑責、不甘受罰之基本人
    性，被告復以原審量刑過重為由提起上訴，並於本院審理時
    一再辯稱並無殺人犯意，係與其父爭搶鐵棍時，拉扯中撞擊
    到其父，對於犯罪情節有供述避重就輕並否認犯意之情形，
    堪認被告主觀上認其不應受此重刑，有逃避刑罰之傾向，以
    被告所涉犯者為重罪，且本院所判處之刑期更較原審為長，
    被告對判處較短刑期之原審判決既已指摘其量刑過重，當更
    無法甘服本院判決，若未予羈押，被告可能不甘受罰而逃亡
    ，是有相當理由足認被告有逃亡之高度可能性，被告合於刑
    事訴訟法第101條第1項第1、3款有相當理由認有逃亡之虞及
    重罪羈押之原因，應無疑義。審酌本案目前尚未確定，為使
    日後執行程序能順利進行，有羈押被告之必要，以利後續執
    行之進行，再斟酌本案被告犯行對生命、身體、社會侵犯之
    危害性及國家刑罰權遂行之公益考量，並權衡司法追訴之國
    家與社會公益及被告人身自由之私益後，認本案若僅以具保
    或限制住居等侵害較輕微之手段，仍無法達確保將來刑罰之
    執行，故為保全後續程序之順利進行及實現國家之刑罰權，
    仍有對被告羈押之必要。
四、綜上所述，本件羈押之原因尚未消滅，仍有繼續羈押之必要
    ，爰於羈押期間未滿前，訊問被告後，裁定自109年11月18
    日起，延長羈押2月。
五、依刑事訴訟法第108條第1項、第5項，裁定如主文。
中　　華　　民　　國　 109　　年　　11 　　月　　11   日
                  刑事第六庭    審判長法　官  張瑛宗
                                      法　官  林逸梅
                                      法　官  李秋瑩
以上正本證明與原本無異。
如不服本裁定，應於收受本裁定後五日內向本院提出抗告狀。
　　　　　　　　　　　　　　　　　　　書記官  羅珮寧　　
中　　華　　民　　國　　109 　年　　11　　月　　11　　日